臺灣高等法院刑事判決
111年度上訴字第2135號
上　訴　人　臺灣士林地方檢察署檢察官
上　訴　人　
即　被　告　鄭兆穎　
　　　　　　　　　　
　　　　　　　　　　
　　　　　　　　　　
　　　　　　　　　　　
選任辯護人　楊雅鈞律師
上列上訴人等因被告違反槍砲彈藥刀械管制條例等案件，不服臺
灣士林地方法院110年度訴字第536號，中華民國111年5月19日第
一審判決（起訴案號：臺灣士林地方檢察署110年度偵字第14369
號、第16445號；移送併辦案號：110年度偵字第21739號、第220
48號），提起上訴，本院判決如下：
    主  文
上訴駁回。
    理  由
一、經本院審理結果，認第一審判決就被告鄭兆穎所為，係犯毒
    品危害防制條例第11條第2項、第11條第5項、槍砲彈藥刀械
    管制條例第7條第4項、第8條第4項、第12條第4項之罪，爰
    從一重論以槍砲彈藥刀械管制條例第7條第4項之非法持有非
    制式自動步槍罪，並分別依刑法第47條第1項累犯之規定，
    及槍砲彈藥刀械管制條例第18條第4項之規定，先加後減其
    刑，而量處有期徒刑4年10月，併科罰金新臺幣（下同）100
    萬元，罰金如易服勞役，以罰金總額與1年之日數比例折算
    。經核原審之認事用法、量刑及沒收之諭知均無違法或不當
    ，應予維持，並引用附件原判決記載之犯罪事實、證據及理
    由。
二、檢察官及被告均就原判決提起上訴，檢察官上訴意旨略以：
    原審量刑輕忽被告非法持有原判決附表1、2所示大量槍彈（
    下稱本案槍彈）及附表4所示大量毒品，量刑過輕，違反罪
    刑相當原則，請求撤銷原判決等語；被告上訴主張：本件不
    應以累犯規定加重其刑，且應依槍砲彈藥刀械管制條例第18
    條第1項自首之規定減輕或免除其刑，及應有刑法第59條規
    定之適用，原審量刑過重等語。
三、經查：
　㈠被告前因犯槍砲彈藥刀械管制條例第12條第4項非法寄藏子彈
    罪，經原審法院以109年度審簡字第407號判處有期徒刑3月
    確定（下稱前案），並於民國109年8月27日易科罰金執行完
    畢，除經檢察官於起訴書載明該事實並為累犯之主張外，並
    有提出刑案資料查註紀錄表為證據供本院審酌，被告及辯護
    人亦未就該等證據爭執其證據能力，堪認被告確於受有期徒
    刑執行完畢後，5年內故意再犯本案有期徒刑以上之罪，為
    累犯，依司法院釋字第775號解釋、最高法院110年度台上大
    字第5660號裁定意旨，審酌被告已因違反槍砲彈藥刀械管制
    條例之前案經法院判刑執行完畢，卻仍持續持有本案槍彈而
    犯本案同質之罪，顯見其主觀上欠缺對法律之尊重，且對刑
    罰反應力薄弱，而有加重其刑之必要，原判決依刑法第47條
    第1項規定對之加重其最低本刑，並無違誤。被告固辯稱：
    被告所犯前案係於106年12月底受蕭名浩寄託存放子彈，本
    案則是於106年間受友人「死孩子忠」之寄託持有本案槍彈
    ，故並非於前案後又著手犯下本案，無特別惡性或對刑罰反
    應力薄弱之情形云云。惟寄藏、持有槍彈之犯罪為繼續犯，
    一經持有犯罪即告成立，俟持有行為終了時其犯罪始完結，
    被告於前案經起訴、審判、判決確定至執行完畢時，均明知
    其尚持有本案槍彈，惟迄至前案執行完畢後仍繼續持有之，
    未思主動報繳警方，自堪認其就此類違反槍砲彈藥刀械管制
    條例案件，存有特別惡性及對刑罰反應力薄弱之情形，其上
    開辯解，即非有據。
　㈡被告固上訴主張：警方依秘密證人A1、A2之檢舉，於110年8
    月5日持搜索票至被告位於新北市○○區○○○路3段172巷22號4
    樓（下稱○○○路處所）、新北市○○區大○○9號（下稱○○○九號
    處所）之住居所執行搜索，均未查獲被告持有槍枝之確切證
    據，可見警方之合理懷疑已不存在，難謂已發覺被告所犯之
    罪，則被告主動供出本案槍彈存放於王○弘住處及貨櫃屋內
    ，應構成自首，得依槍砲彈藥刀械管制條例第18條第1項、
    刑法第62條規定減輕或免除其刑云云。惟按，刑法第62條所
    謂「發覺」，非以有偵查犯罪權之機關或人員確知其人犯罪
    無誤為必要，於具確切之根據得為合理之可疑，而對犯人發
    生嫌疑時，即得謂為已發覺（最高法院72年台上字第641號
    、108年度台上字第3146號判決、判例意旨參照）。經查：
　⒈本件經檢警於110年8月3日以被告涉嫌違反毒品危害防制條例
    、槍砲彈藥刀械管制條例案件為由，向原審法院聲請核發搜
    索票，並於110年8月5日至被告上開○○○路、○○○九號2處所執
    行搜索未經搜得槍彈，經被告告知始分別於新北市○○區○○路
    102巷21號4樓之王○弘住處（下稱王○弘住處）、被告大○○住
    處斜對面之貨櫃屋處，搜得如附表1、2所示本案槍彈及相關
    毒品等情，業據被告所供承，並有原審法院110年8月3日110
    年聲搜字第441號搜索票2紙、臺北市政府警察局刑事警察大
    隊110年8月5日就○○○路、○○○九號處所、大○○處所斜對面貨
    櫃屋、王○弘住處之搜索扣押筆錄、扣押物品目錄表、王○弘
    110年8月5日自願受搜索同意書等件為據（參臺灣士林地方
    檢察署110年度偵字第14369號卷第58至69、71至81、153至1
    54頁、110年度偵字第16445號卷第63、64至68頁），王○弘
    亦因受被告委託寄藏槍彈，經原審法院以111年度審訴字第2
    7號判處有期徒刑5年6月，併科罰金20萬元，有上開判決在
    卷可稽，固堪認定。
　⒉惟本案之查緝過程，係先經秘密證人A1於110年7月6日檢舉稱
    ：伊於110年6月間曾親眼目睹被告及其小弟約8到10人，從
    身上拿出4、5把手槍並上膛，以此恐嚇伊之友人；伊並有在
    被告車子之後車廂看到1把手槍及1把長槍；被告尚有對伊陳
    稱其他的槍械都放在○○「大○○」老家，有很多儲備資源等語
    （見臺灣士林地方檢察署110年度他字第2929號卷〈下稱他卷
    〉第12至13頁），及經秘密證人A2於110年7月8日檢舉稱：被
    告有稱其有槍械，伊也有在一起出門的場合，看過被告之小
    弟「阿弘」有帶1支長槍等語（見他卷第32頁），經員警調
    查被告之身分、掌握其所涉違反槍砲彈藥刀械管制條例之前
    案紀錄、向檢察官聲請調取票後，始向原審法院聲請核發搜
    索票到場搜索，是可認偵查犯罪權限之人員，已有確切之根
    據得為合理懷疑，而可直接指向被告涉犯槍砲彈藥刀械管制
    條例案件，並取得大○○處所及被告小弟「阿弘」等情資。且
    據證人即本件實際主導上開搜索過程之員警張世明證稱：A1
    、A2在檢舉時，除了筆錄上所記載的之外，還有告知被告及
    其小弟有開槍的行為，並帶員警去○○○九號處所指認；所以
    員警在○○○路處所搜索未果後，伊主觀上還是認為被告有持
    有槍枝，所以告知被告警方已掌握事證了，請被告配合，被
    告才說槍枝在小弟那邊，但沒有說出該小弟的名字及確切地
    址，只帶員警到該小弟所在處的巷子口，員警到該處後看到
    王○弘下來東張西望便上前表明身分，並由王○弘帶員警至其
    住所取槍；後來到○○○九號處所搜索未果後，員警就在鄰居
    四處查訪，鄰居說該處斜對面的貨櫃屋就是被告他們平常在
    使用的，伊就跟被告說你之前就被查獲到了，這裡面的搜索
    也是同樣的意思，是否同意員警搜索，經被告同意後便在該
    貨櫃屋內搜得槍彈等語（見本院卷第167至169頁），是警方
    縱未在搜索票所載○○○路處所搜得槍彈，然仍未能釐清A1、A
    2所證其於「大○○」藏放及由小弟「阿弘」持有槍彈等情資
    ，尚未排除被告犯案之嫌疑，始向被告曉諭配合之旨，依上
    開說明，仍可認被告之犯罪已被發覺，則被告於警方實施搜
    索時自承該犯罪事實，並配合起獲相關扣案物品，亦僅得認
    被告係於非法持有具殺傷力槍彈犯罪被發覺後始自白犯行，
    僅屬有利犯罪偵查之配合查緝行為，核與自首要件不符，無
    從適用槍砲彈藥刀械管制條例第18條第1項之規定減輕或免
    除其刑。原審同此認定，並無違誤，被告及辯護人此部分主
    張，亦非可採。
　㈢按刑法第59條雖為法院依法得行使裁量權之事項，然必須犯
    罪另有特殊之原因、環境與情狀，在客觀上足以引起一般之
    同情而顯可憫恕，認為即予宣告法定最低刑期猶嫌過重者，
    始有其適用（最高法院105年度台上字第2551號判決意旨參
    照）。本案被告所犯數罪，經從一重論以槍砲彈藥刀械管制
    條例第7條第4項之非法持有非制式自動步槍罪，法定刑為5
    年以上有期徒刑、併科1,000萬元以下罰金，依刑法第47條
    第1項累犯及槍砲彈藥刀械管制條例第18條第4項規定先加後
    減後，刑度已非甚重，且持有毒品及槍砲嚴重危害社會治安
    ，為政府嚴加查禁之行為，被告所持有本案槍彈及毒品之數
    量亦屬甚鉅，是考量被告之犯行及所受最低刑度，已無情輕
    法重之情形，且被告亦非受到外在環境之逼迫而不得不為前
    開犯行，在客觀上難認有何特殊原因或堅強事由，而足以引
    起一般同情而顯有可憫恕之情，認本件並無適用刑法第59條
    之餘地，被告此部分主張亦無理由。
四、原判決審酌被告非法持有第二級毒品、純質淨重5公克以上
    第三級毒品、具有殺傷力之槍彈，對他人生命、身體及社會
    治安，業已造成潛在之危險，惟念及被告於犯後坦認犯行，
    具有悔意，並主動供出槍彈、毒品藏放位置，將其非法持有
    扣案槍彈、毒品而可能延伸之風險排除，苟非其主動向警方
    供出扣案槍彈、毒品藏放位置，本案實難順利查獲，且扣案
    槍彈、毒品仍有遭人用於犯罪之風險，兼衡酌被告之品性素
    行、犯罪動機、目的、手段、非法持有具有殺傷力槍彈之數
    量及期間長短、槍彈殺傷力強弱程度、非法持有毒品之種類
    及數量，暨已婚，原先從事家電販售業，每月收入約新臺幣
    10萬元，家中尚有母親及二名年幼稚子待其扶養之家庭狀況
    、教育程度為國中畢業、犯罪所生損害等一切情狀，量處有
    期徒刑4年10月，併科罰金新臺幣（下同）100萬元，並就罰
    金刑部分，審酌被告之職業、經濟能力、維持刑罰執行之有
    效性與公平性等情狀，諭知易服勞役之折算標準，並以罰金
    總額與1年之日數比例折算。經核原審除已依前開累犯規定
    加重及自白規定減輕其刑外，其所審酌量刑之基礎事實並無
    錯誤，且已考量所持有槍彈及毒品之數量、槍彈殺傷力之強
    弱，並就刑法第57條所列各款事項均已具體審酌，所為裁量
    並無違法或失當，合乎罪刑相當原則。檢察官上訴主張原審
    判決量刑過輕，被告上訴主張應依前開理由減輕其刑，均屬
    無據，均應予駁回。
據上論斷，應依刑事訴訟法第368條、第373條，判決如主文。
本案經檢察官陳姿雯提起公訴，檢察官馬凱蕙提起上訴，檢察官
朱婉綺、陳慧玲到庭執行職務。
中　　華　　民　　國　　111 　年　　9 　　月　　29　　日
                  刑事第八庭  審判長法　官  陳世宗
                                    法　官  呂寧莉
                                    法　官  林呈樵
以上正本證明與原本無異。
如不服本判決，應於收受送達後20日內向本院提出上訴書狀，其
未敘述上訴之理由者並得於提起上訴後20日內向本院補提理由書
（均須按他造當事人之人數附繕本）「切勿逕送上級法院」。
                                    書記官  謝雪紅
中　　華　　民　　國　　111 　年　　9 　　月　　29　　日
附錄：本案論罪科刑法條全文
毒品危害防制條例第11條
持有第一級毒品者，處3年以下有期徒刑、拘役或新臺幣30萬元
以下罰金。
持有第二級毒品者，處2年以下有期徒刑、拘役或新臺幣20萬元
以下罰金。
持有第一級毒品純質淨重十公克以上者，處1年以上7年以下有期
徒刑，得併科新臺幣1百萬元以下罰金。
持有第二級毒品純質淨重二十公克以上者，處6月以上5年以下有
期徒刑，得併科新臺幣70萬元以下罰金。
持有第三級毒品純質淨重五公克以上者，處2年以下有期徒刑，
得併科新臺幣20萬元以下罰金。
持有第四級毒品純質淨重五公克以上者，處1年以下有期徒刑，
得併科新臺幣10萬元以下罰金。
持有專供製造或施用第一級、第二級毒品之器具者，處1年以下
有期徒刑、拘役或新臺幣10萬元以下罰金。
槍砲彈藥刀械管制條例第7條
未經許可，製造、販賣或運輸制式或非制式火砲、肩射武器、機
關槍、衝鋒槍、卡柄槍、自動步槍、普通步槍、馬槍、手槍或各
類砲彈、炸彈、爆裂物者，處無期徒刑或7年以上有期徒刑，併
科新臺幣3千萬元以下罰金。
未經許可，轉讓、出租或出借前項所列槍砲、彈藥者，處無期徒
刑或5年以上有期徒刑，併科新臺幣1千萬元以下罰金。
意圖供自己或他人犯罪之用，而犯前二項之罪者，處死刑或無期
徒刑；處徒刑者，併科新臺幣5千萬元以下罰金。
未經許可，持有、寄藏或意圖販賣而陳列第1項所列槍砲、彈藥
者，處5年以上有期徒刑，併科新臺幣1千萬元以下罰金。
意圖供自己或他人犯罪之用，以強盜、搶奪、竊盜或其他非法方
法，持有依法執行公務之人所持有之第1項所列槍砲、彈藥者，
得加重其刑至二分之一。
第1項至第3項之未遂犯罰之。
槍砲彈藥刀械管制條例第8條
未經許可，製造、販賣或運輸制式或非制式鋼筆槍、瓦斯槍、麻
醉槍、獵槍、空氣槍或第4條第1項第1款所定其他可發射金屬或
子彈具有殺傷力之各式槍砲者，處無期徒刑或5年以上有期徒刑
，併科新臺幣1千萬元以下罰金。
未經許可，轉讓、出租或出借前項所列槍砲者，處5年以上有期
徒刑，併科新臺幣1千萬元以下罰金。
意圖供自己或他人犯罪之用，而犯前二項之罪者，處無期徒刑或
7年以上有期徒刑，併科新臺幣1千萬元以下罰金。
未經許可，持有、寄藏或意圖販賣而陳列第1項所列槍砲者，處3
年以上10年以下有期徒刑，併科新臺幣7百萬元以下罰金。
第1項至第3項之未遂犯罰之。
犯第1項、第2項或第4項有關空氣槍之罪，其情節輕微者，得減
輕其刑。
槍砲彈藥刀械管制條例第12條
未經許可，製造、販賣或運輸子彈者，處1年以上7年以下有期徒
刑，併科新台幣500萬元以下罰金。
未經許可，轉讓、出租或出借子彈者，處6月以上5年以下有期徒
刑，併科新台幣300萬元以下罰金。
意圖供自己或他人犯罪之用，而犯前二項之罪者，處3年以上10
年以下有期徒刑，併科新台幣700萬元以下罰金。
未經許可，持有、寄藏或意圖販賣而陳列子彈者，處5年以下有
期徒刑，併科新台幣300萬元以下罰金。
第1項至第3項之未遂犯罰之。

附件：
臺灣士林地方法院刑事判決
110年度訴字第536號
公  訴  人  臺灣士林地方檢察署檢察官 
被      告  鄭兆穎
選任辯護人  楊雅鈞律師
            王志超律師（解除委任）
            劉書妏律師（解除委任）
上列被告因違反槍砲彈藥刀械管制條例等案件，經檢察官提起公
訴（110年度偵字第14369號、第16445號）、移送併辦（110年度
偵字第21739號、第22048號），本院判決如下：
    主  文
鄭兆穎未經許可，持有非制式自動步槍，累犯，處有期徒刑肆年
拾月，併科罰金新臺幣壹佰萬元，罰金如易服勞役，以罰金總額
與壹年之日數比例折算。 
扣案如附表一編號一至十八、附表二編號一至四所示槍枝、附表
一編號十九至二十一、二十三、二十五、附表二編號九所示子彈
陸佰柒拾捌顆，均沒收；如附表四編號一、二所示之物，均沒收
銷燬。
    事  實
一、鄭兆穎明知甲氧基甲基安非他命、甲基安非他命均係毒品危
    害防制條例列管之第二級毒品，甲基-N,N-二甲基卡西酮係
    毒品危害防制條例列管之第三級毒品，如附表1、2所示具有
    殺傷力槍彈則均為槍砲彈藥刀械管制條例列管之物品，非經
    主管機關許可，不得持有，竟基於非法持有第二級毒品、非
    法持有純質淨重5公克以上第三級毒品、非法持有非制式自
    動步槍、非制式衝鋒槍、制式手槍、非制式手槍、非法持有
    制式獵槍、非制式獵槍、可發射子彈具有殺傷力之槍枝、非
    法持有具有殺傷力之子彈之犯意，於民國106年間某日某時
    許，在址設新北市○○區大○○9號斜對面貨櫃屋前，自真實姓
    名年籍不詳綽號「死孩子忠」之成年男子（已歿）處，同時
    取得如附表1、2所示具有殺傷力槍彈、附表4編號1所示第二
    級毒品、附表4編號2所示純質淨重5公克以上第三級毒品，
    並將之藏放在上開貨櫃屋內，復於110年3月間某日某時許，
    將如附表2所示具有殺傷力之槍彈藏放在王○弘位於新北市○○
    區○○路102巷21之3號住處內而非法持有之(王○弘所涉違反槍
    砲彈藥刀械管制條例部分，另由本院以111年度審訴字第27
    號案件受理中)，迄至110年8月5日下午3時30分許，因警方
    接獲具體情資，合理懷疑鄭兆穎有違反毒品危害防制條例、
    槍砲彈藥刀械管制條例之犯罪嫌疑，向本院聲請核發搜索票
    獲准後，經警持本院所核發之搜索票前往鄭兆穎位於新北市
    ○○區○○○路3段172巷22號4樓住處執行搜索，經鄭兆穎自行表
    明藏放槍彈處所，先於同日下午5時許，主動帶同警方前往
    王○弘位於新北市○○區○○路102巷21之3號住處附近，經徵得
    王○弘同意執行搜索，為警在王○弘上開住處內扣得如附表2
    所示具有殺傷力槍彈，並於同日下午6時5分許，引導執行搜
    索警員前往上開藏放處所，取出如附表1所示具有殺傷力槍
    彈、如附表4編號1所示第二級毒品、如附表4編號2所示純質
    淨重5公克以上第三級毒品、如附表4編號3所示非屬毒品危
    害防制條例列管之粉末1包，始悉上情。 
二、案經臺北市政府警察局刑事警察大隊移送臺灣士林地方檢察
    署檢察官偵查起訴及移送併案審理。
    理  由
一、按被告以外之人於審判外之言詞或書面陳述，除法律有規定
    者外，不得作為證據；又被告以外之人於審判外之陳述，雖
    不符同法第159條之1至第159條之4之規定，而經當事人於審
    判程序同意作為證據，法院審酌該言詞陳述或書面陳述作成
    時之情況，認為適當者，亦得為證據；又當事人、代理人或
    辯護人於法院調查證據時，知有第159條第1項不得為證據之
    情形，而未於言詞辯論終結前聲明異議者，視為有前項之同
    意，刑事訴訟法第159條第1項、第159條之5分別定有明文。
    考其立法意旨在於傳聞證據未經當事人之反對詰問予以核實
    ，原則上先予排除。惟若當事人已放棄反對詰問權，於審判
    程序中表明同意該等傳聞證據作為證據；或於言詞辯論終結
    前未聲明異議，基於尊重當事人對傳聞證據之處分權，及證
    據資料愈豐富，愈有助於真實發見之理念，且強化言詞辯論
    主義，使訴訟程序得以順暢進行，上開傳聞證據亦均具有證
    據能力。而所謂「審酌該陳述作成時之情況，認為適當」者
    ，係指依各該審判外供述證據製作當時之過程、內容、功能
    等情況，是否具備合法可信之適當性保障，加以綜合判斷而
    言。經查，本判決所引用各該被告以外之人所為審判外之陳
    述以及其他書面陳述，雖均屬傳聞證據，惟均查無符合刑事
    訴訟法第159條之1至第159條之4等情形，且當事人於本院審
    判期日中就證據能力部分均表示無意見而不予爭執，並迄至
    言詞辯論終結前，當事人知悉有同法第159條第1項不得為證
    據之情形，猶未再聲明異議，本院審酌上開證據資料製作時
    之情況，並無違法不當（例如：該違背法定程序屬證據相對
    排除法則，且情節重大）及證明力明顯過低之瑕疵，亦認為
    以之作為證據應屬適當，依刑事訴訟法第159條之5之規定，
    認上揭證據資料均有證據能力。
二、認定犯罪事實所憑之證據及理由：
（一）上揭犯罪事實，業據被告鄭兆穎分別於警詢、偵查及本院
      審理中坦白承認（見臺灣士林地方檢察署110年度偵字第1
      4369號偵查卷宗【下稱偵卷1】第15至17頁、第257至258
      頁、第273至274頁、本院卷第30頁、第52頁、第180至181
      頁、第278頁、第222至223頁、第292、299至300頁），核
      與證人王○弘於警詢中證稱：被告於如事實欄一所示時地
      寄放如附表2所示具有殺傷力槍彈之情節大致相符（見偵
      卷1第37至38頁、第41至45頁），並有臺北市政府警察局
      刑事警察大隊110年8月5日搜索扣押筆錄、扣押物品目錄
      表、證人王○弘110年8月5日自願受搜索同意書、臺北市政
      府警察局刑事警察大隊110年8月5日搜索扣押筆錄、扣押
      物品目錄表、扣案槍彈照片8張等件存卷可考（見偵卷1第
      71至81頁、臺灣士林地方檢察署110年度偵字第16445號偵
      查卷宗【下稱偵卷2】第63至68頁、第70至73頁、第75頁
      ），復有如附表1、2、附表4編號1至2所示之物扣案可資
      佐證。
（二）又被告上開為警查獲如附表1、2所示槍彈，經送內政部警
      政署刑事警察局依國內、外槍彈鑑定領域共同認可之檢視
      法、性能檢驗法、試射法鑑定，藉由性能檢驗法實際操作
      、檢測槍枝之機械結構（槍身、滑套、槍管、撞針、擊錘
      、扳機等主要零件材質）是否完整與機械性能（進彈、上
      膛、閉鎖、擊發等運作性能）是否良好，鑑定結果詳如附
      表1、2鑑定結果欄所示等情，此有如附表1、2鑑定書及卷
      存頁碼欄所示鑑定書暨鑑驗照片等件在卷可資佐證（相關
      鑑定書卷存頁碼參見附表1、2證據及卷存頁碼欄所示）。
      經核內政部警政署刑事警察局係國內鑑識槍彈之專業機構
      ，該局認如附表1、2所示槍彈具殺傷力，要屬專業鑑定機
      關之鑑驗人員以客觀科學方式，輔以鑑定之特殊專業知識
      經驗，就該槍彈材質、結構、功能是否完整所為之判斷，
      非出於推測、擬制之方式，且於鑑定書內詳敘其鑑驗方法
      、過程及認定依據，並輔以照片為證，是如附表1編號1至
      18、附表2編號1至4所示槍枝、附表1編號19至25、附表2
      編號5至9所示子彈確均具有殺傷力，分別屬槍砲彈藥刀械
      管制條例第4條第1項第1款、第2款規定之槍砲、彈藥無訛
      。 
（三）另被告上開為警查獲如附表4編號1、2所示之物，先後經
      送交通部民用航空局航空醫務中心、內政部警政署刑事警
      察局檢驗之結果，鑑定結果詳如附表4鑑定結果欄所示乙
      節，此有交通部民用航空局航空醫務中心110年8月9日航
      藥鑑字第1102451號毒品鑑定書（見偵卷1第442至443頁）
      、內政部警政署刑事警察局110年11月17日刑鑑字第11000
      87786號鑑定書（見臺灣士林地方檢察署110年度偵字第21
      739號偵查卷宗【下稱偵卷3】第203至205頁）附卷可參，
      足見如附表4編號1所示之物確屬毒品危害防制條例所稱之
      第二級毒品，如附表4編號2所示之物確屬毒品危害防制條
      例所稱之第三級毒品，且純質淨重已達毒品危害防制條例
      第11條第5項所定之數量5公克以上無訛。
（四）綜上所述，被告上開任意性自白與事實相符，堪以採信。
      本件事證明確，被告犯行洵堪認定，應依法論科。
三、論罪科刑部分：
（一）按槍砲彈藥刀械管制條例第4條、第7條、第8條雖於109年
      6月10日修正公布，並自同年月12日起生效施行。惟按槍
      砲彈藥刀械管制條例所規定之持有行為，其持有之繼續，
      為行為之繼續，而非狀態之繼續，亦即一經持有該條例所
      規定之槍砲、彈藥或刀械，其犯罪即已成立，但其犯罪完
      結須俟持有行為終了時為止。查被告自106年間某日起，
      非法持有如附表1編號1至18、附表2編號1至4所示槍枝，
      然其非法持有具殺傷力槍枝之犯罪行為，迨至110年8月5
      日始為警查獲，其持有之行為至此時始告終了，而槍砲彈
      藥刀械管制條例之修正公布施行既在被告上開持有行為完
      成前，被告就此部分自應適用行為完成時之法律即新修正
      之槍砲彈藥刀械管制條例規定，不生新舊法比較之問題。
      公訴意旨主張應適用修正前槍砲彈藥刀械管制條例第7條
      第4項、第8條第4項之規定，尚有未洽。
（二）按毒品危害防制條例第11條第2項、第5項雖於109年1月15
      日修正公布，並自同年7月15日起生效施行。惟按毒品危
      害防制條例所規定之持有行為，其持有之繼續，為行為之
      繼續，而非狀態之繼續，亦即一經持有該條例所規定之毒
      品，其犯罪即已成立，但其犯罪完結須俟持有行為終了時
      為止。查被告自106年間某日起非法持有如附表4編號1所
      示第二級毒品、如附表4編號2所示純質淨重5公克以上第
      三級毒品，然其非法持有第二級毒品、純質淨重5公克以
      上第三級毒品之犯罪行為，迨至110年8月5日始為警查獲
      ，其持有之行為至此時始告終了，而毒品危害防制條例之
      修正公布施行既在被告上開持有行為完成前，被告就此部
      分自應適用行為完成時之法律即新修正之毒品危害防制條
      例規定，不生新舊法比較之問題。
（三）按甲氧基甲基安非他命、甲基安非他命均屬毒品危害防制
      條例第2條第2項第2款所規定之第二級毒品，甲基-N,N-二
      甲基卡西酮則屬毒品危害防制條例第2條第2項第3款所規
      定之第三級毒品。核被告所為，係犯毒品危害防制條例第
      11條第2項之未經許可持有第二級毒品罪、同條例第11條
      第5項之未經許可持有第三級毒品純質淨重5公克以上罪、
      槍砲彈藥刀械管制條例第7條第4項之非法持有非制式自動
      步槍、非制式衝鋒槍、制式手槍、非制式手槍罪、同條例
      第8條第4項之非法持有制式獵槍、非制式獵槍、可發射子
      彈具有殺傷力之槍枝罪、同條例第12條第4項之非法持有
      具有殺傷力之子彈罪。
（四）又被告自如事實欄一所示時間起取得如附表1、2所示具有
      殺傷力槍彈而非法持有之，係犯罪行為之繼續，應論以一
      罪；另被告以一行為同時持有如附表1編號6、8、9、附表
      2編號1所示非制式衝鋒槍4支、附表1編號7、10、12至18
      所示制式手槍9支、附表1編號3、11、附表2編號3、4所示
      非制式手槍4支、附表1編號1、附表2編號2所示制式獵槍2
      支、附表1編號19至25、附表2編號5至9所示具有殺傷力之
      子彈1312顆，縱令同時地所持有之相同客體有數個，均因
      僅侵害一社會法益而屬單純一罪，自應僅以非法持有非制
      式衝鋒槍、制式手槍、非制式手槍、制式獵槍、具有殺傷
      力之子彈一罪論，均不發生想像競合犯之問題。另被告以
      一行為同時持有附表1編號2所示非制式自動步槍、附表1
      編號6、8、9、附表2編號1所示非制式衝鋒槍、附表1編號
      7、10、12至18所示制式手槍、附表2編號3、4所示非制式
      手槍、附表1編號1、附表2編號2所示制式獵槍、附表1編
      號4所示非制式獵槍、附表1編號5所示可發射子彈具有殺
      傷力之槍枝、附表1編號19至25、附表2編號5至9所示具有
      殺傷力之子彈、附表4編號1所示第二級毒品、附表4編號2
      所示純質淨重5公克以上第三級毒品，均係同時地持有不
      同種類之違禁物客體，以一行為觸犯數構成要件不同之罪
      名，為想像競合犯，應依刑法第55條之規定，從一情節較
      重之非法持有非制式自動步槍罪論處。至公訴意旨雖未敘
      及被告非法持有如附表1編號25所示具有殺傷力之子彈部
      分，然此部分事實與業經起訴之部分，既有單純一罪之實
      質上一罪之關係，為起訴效力所及；另公訴意旨雖未敘及
      被告非法持有第二級毒品、純質淨重5公克以上第三級毒
      品部分，然此部分事實與業經起訴之部分，既有想像競合
      犯之裁判上一罪關係，復據臺灣士林地方檢察署檢察官以
      110年度偵字第21739號、第22048號移請併案審理，為起
      訴效力所及；另起訴書所犯法條欄雖漏載槍砲彈藥刀械管
      制條例第7條第4項之非法持有非制式自動步槍罪，然因起
      訴書犯罪事實欄中之附表1編號2業已載明此部分犯罪事實
      ，本院自仍得併予審究，附此敘明。 
（五）又被告前於108年間因違反槍砲彈藥刀械管制條例案件，
      經本院以109年度審簡字第407號判決判處有期徒刑3月確
      定，而於109年8月27日易科罰金執行完畢在案，此有上開
      判決書、臺灣士林地方檢察署易科罰金繳納電腦列印資料
      、被告之臺灣高等法院被告前案紀錄表等件存卷可考（見
      本院卷第319至333頁），其前曾受有期徒刑之執行完畢，
      於5年以內故意再犯本件最重本刑為有期徒刑以上之罪，
      為累犯，而依司法院釋字第775號解釋意旨，國家所施加
      之刑罰須與行為人之罪責相當，符合累犯要件之被告是否
      需加重最低本刑，須衡酌被告所犯前案之犯罪類型（例如
      ：故意或過失）、執行方式（例如：有無入監執行完畢、
      是否易科罰金或易服社會勞動）、前案執行完畢日距離本
      案犯罪之時間、前案法益侵害之性質、再犯之原因、違反
      法規範之情節是否重大、被告主觀犯意所顯現之惡性及反
      社會性等相關情況決定之。本院審酌被告於前案所犯違反
      槍砲彈藥刀械管制條例案件易科罰金執行完畢後，故意再
      犯同一罪質之違反槍砲彈藥刀械管制條例案件，是依其所
      犯前後數罪之法益侵害性質、再犯本案之原因、違反法規
      範之情節、主觀犯意所顯現之惡性及其反社會性等情以觀
      ，足認被告具有一定特別之惡性與對刑罰反應力薄弱之情
      狀，並無因加重本刑致生所受刑罰超過其所應負擔罪責之
      情形，爰依刑法第47條第1項之規定，加重其最低本刑。
（六）按犯槍砲彈藥刀械管制條例之罪，於偵查或審判中自白，
      並供述全部槍砲、彈藥、刀械之來源及去向，因而查獲或
      因而防止重大危害治安事件之發生者，減輕或免除其刑，
      槍砲彈藥刀械管制條例第18條第4項定有明文。考其立法
      意旨，重在鼓勵具體供出其槍砲、彈藥、刀械之來源與流
      向，如依犯罪型態，僅有來源而無去向，或僅有去向而無
      來源者，祇要供述全部來源，或全部去向，即為已足，以
      杜絕槍砲、彈藥或刀械續遭持為犯罪所用為目的。經查，
      被告於偵查及本院審理中自白犯罪，並供述如附表2所示
      槍彈之去向；而警察機關雖因接獲具體情資而掌握被告之
      身分及所涉違反槍砲彈藥刀械管制條例之犯罪嫌疑，然警
      察機關彼時尚未知悉被告已將如附表2所示具有殺傷力之
      槍彈藏放在另案被告王○弘位於新北市○○區○○路102巷21之
      3號住處內，迄至被告於110年8月5日主動帶同警方前往取
      出如附表2所示槍彈，使如附表2所示槍彈免遭續持為犯罪
      所用，復經臺灣士林地方檢察署檢察官以110年度偵字第1
      4604號、第16292號提起公訴，由本院以111年度審訴字第
      27號刑事案件分案審理，因而查獲另案被告王○弘未經許
      可寄藏如附表2所示槍彈之事實，業經被告供明在卷，並
      有另案被告王○弘之臺灣高等法院被告前案紀錄表、臺灣
      士林地方檢察署檢察官110年度偵字第14604號、第16292
      號起訴書等件在卷可資佐證（見本院卷第101至102頁、第
      103至108頁），是被告應依槍砲彈藥刀械管制條例第18條
      第4項之規定減輕其刑，並依同法第71條第1項之規定先加
      後減之。
（七）至被告及其辯護人雖均主張：警方在執行搜索之過程中尚
      未獲悉被告非法持有扣案槍彈之犯罪事實，經被告引導執
      行搜索警員前往藏放處所，始扣得如附表1、2所示槍彈，
      顯見被告業已自首，除報繳其持有之全部槍彈，並供出已
      移轉持有之槍彈去向因而查獲，應依槍砲彈藥刀械管制條
      例第18條第1項前段、後段之規定，減輕其刑云云。惟查
      ：
    1.按犯本條例之罪自首，並報繳其持有之全部槍砲、彈藥、
      刀械者，減輕或免除其刑；其已移轉持有而據實供述全部
      槍砲、彈藥、刀械之來源或去向，因而查獲者，亦同，槍
      砲彈藥刀械管制條例第18條第1項定有明文；該條雖係刑
      法第62條但書所指之特別規定，然刑法第62條前段規定之
      自首，係以對於未發覺之犯罪，在有偵查犯罪職權之公務
      員知悉犯罪事實及犯人之前，向職司犯罪偵查之公務員坦
      承犯行，並接受法院之裁判而言。苟職司犯罪偵查之公務
      員已知悉犯罪事實及犯罪嫌疑人後，犯罪嫌疑人始向之坦
      承犯行者，為自白，而非自首；又所謂發覺，乃指有偵查
      犯罪權限之機關或人員已知犯罪事實及已知犯罪人為何人
      而言，就犯罪事實之發覺，祇須已知該犯罪事實之梗概為
      已足，不以確知該犯罪事實之全部犯罪型態、詳細情節或
      真實內容為必要，而就所知之人亦僅須知其有犯罪嫌疑，
      即為犯罪業已發覺，不以確定其人為該犯罪之真兇無訛為
      必要；又裁判上一罪之想像競合犯，其部分犯罪事實有無
      為偵查機關發覺，是否成立自首，應就想像競合犯之各個
      罪名，分別觀察認定。若輕罪部分之犯罪事實先被發覺，
      重罪部分之犯罪事實自首於後，法院從一重罪處斷時，自
      得依自首之規定減輕其刑；反之，重罪之犯罪事實發覺於
      前，輕罪部分自首於後，從一重罪處斷時，因重罪部分非
      屬自首，固不得依自首規定減輕其刑，但因行為人主動供
      述輕罪部分之犯罪事實，倘認其確有悔改認過之心，自得
      資為犯後態度良好、從輕量刑之依據。至於實質上一罪，
      如接續犯 、繼續犯、加重結果犯、結合犯、吸收犯、常
      業犯或集合犯等 ，既非裁判上一罪，倘部分犯罪事實已
      先被發覺，即難認其主動供出其他部分事實仍有自首減輕
      其刑規定之適用，自不待言。 
    2.經查，警方在接獲具體情資，掌握被告之身分及所涉違反
      槍砲彈藥刀械管制條例等犯罪嫌疑，向本院聲請核發搜索
      票獲准後，旋於110年8月5日前往被告住處即新北市○○區
      大○○9號執行搜索，該次搜索係針對被告違反槍砲彈藥刀
      械管制條例等案件之相關證物，並非針對特定之槍彈執行
      搜索，而於警方於出示搜索票後，被告始供承非法持有槍
      彈之犯罪事實，引導執行搜索警員前往藏放處所，主動取
      出扣案槍彈乙情，有臺北市政府警察局刑事警察大隊111
      年1月18日北市警刑大一字第1113000514號函及所檢送之
      職務報告書暨緝獲槍枝相關位置圖存卷可考（見本院卷第
      75至84頁）；觀諸警方上開所持搜索票記載之案由為槍砲
      彈藥刀械管制條例等案件，受搜索人為被告本人，應扣押
      之物則為違反槍砲彈藥刀械管制條例等案件之相關證物，
      此有本院核發之搜索票1紙在卷為憑（見偵卷1第153至154
      頁），是被告雖已供出非法持有具殺傷力槍彈之犯罪事實
      部分，然警方早已在其供出該犯罪事實前，即已獲悉該犯
      罪事實之梗概，掌握被告所涉違反槍砲彈藥刀械管制條例
      等案件犯罪嫌疑之相關事證，足以合理懷疑被告係涉犯違
      反槍砲彈藥刀械管制條例等案件之犯罪嫌疑人，始依法聲
      請搜索票，並對被告實施搜索，顯見警方業已發覺被告犯
      罪，縱使警方無法確知被告非法持有具殺傷力槍彈之特定
      型號，且被告於警方實施搜索時業已自承該犯罪事實，並
      配合起獲相關扣案物品，亦僅得認被告係於非法持有具殺
      傷力槍彈犯罪被發覺後，始自白犯行，僅屬有利犯罪偵查
      之配合查緝行為，核與自首要件不符，無從適用槍砲彈藥
      刀械管制條例第18條第1項前段或後段之規定減輕或免除
      其刑，是被告及辯護人此部分主張，容有誤會，當無可採
      。
（八）爰審酌被告非法持有第二級毒品、純質淨重5公克以上第
      三級毒品、具有殺傷力之槍彈，對他人生命、身體及社會
      治安，業已造成潛在之危險，惟念及被告於犯後坦認犯行
      ，具有悔意，並主動供出槍彈、毒品藏放位置，將其非法
      持有扣案槍彈、毒品而可能延伸之風險排除，苟非其主動
      向警方供出扣案槍彈、毒品藏放位置，本案實難順利查獲
      ，且扣案槍彈、毒品仍有遭人用於犯罪之風險，兼衡酌被
      告之品性素行、犯罪動機、目的、手段、非法持有具有殺
      傷力槍彈之數量及期間長短、槍彈殺傷力強弱程度、非法
      持有毒品之種類及數量，暨其生活狀況（已婚，原先從事
      家電販售業，每月收入約新臺幣100,000元，家中尚有母
      親及二名年幼稚子待其扶養）、教育程度為國中畢業、犯
      罪所生損害等一切情狀，量處如主文所示之刑，並就罰金
      刑部分，審酌被告之職業、經濟能力、維持刑罰執行之有
      效性與公平性等情狀，諭知易服勞役之折算標準；而被告
      併科罰金部分之罰金總額已逾1年之日數，依刑法第42條
      第5項之規定，應以罰金總額與1年之日數比例折算。
（九）按犯罪之情狀顯可憫恕，認科以最低度刑仍嫌過重者，得
      酌量減輕其刑，刑法第59條定有明文。考其立法意旨，科
      刑時原即應依同法第57條規定審酌一切情狀，尤應注意該
      條各款所列事項，以為量刑標準。刑法第59條所謂「犯罪
      之情狀顯可憫恕」，自係指裁判者審酌第57條各款所列事
      項以及其他一切與犯罪有關之情狀之結果，認其犯罪足堪
      憫恕者而言（即犯罪另有其特殊之原因與環境等等），即
      必於審酌一切之犯罪情狀，在客觀上顯然足以引起一般同
      情，認為縱予宣告法定最低刑度猶嫌過重者，始有其適用
      。經查，本院就被告犯行於論罪科刑時所審酌之情狀業已
      詳予敘明如上，而被告上開所為實已對社會秩序潛藏相當
      程度之危害，倘遽予憫恕被告並減輕其刑，對被告難收改
      過遷善之效，無法達到刑罰特別預防之目的，復揆之其犯
      罪情節、手段、動機與目的等，衡諸常情事理及國民法律
      感情，殊無何等足以引起一般同情之客觀情狀而應予憫恕
      之處，爰不依刑法第59條之規定酌減其刑，併此敘明。
四、沒收部分：
（一）按物之能否沒收，應以裁判時之狀態為準，若判決時子彈
      已擊發，僅剩彈殼、彈頭，已不屬於違禁物，毋庸宣告沒
      收（司法院廳刑一字第1387號函研究意見參照）。經查
      ，扣案如附表1編號19、20、21、23、25所示鑑定後剩餘
      具有殺傷力之子彈668顆、附表1編號1至18所示具有殺傷
      力之槍枝18支、另案扣押如附表2編號1至4所示具有殺傷
      力之槍枝4支、附表2編號9所示鑑定後剩餘具有殺傷力之
      子彈10顆，分別屬槍砲彈藥刀械管制條例列管之槍枝、彈
      藥等情，已如上述，非經主管機關許可，均不得持有，核
      屬違禁物，均應依刑法第38條第1項之規定，宣告沒收。
      至扣案如附表1編號19至25所示原具有殺傷力之子彈571顆
      、另案扣押如附表2編號5至9所示原具有殺傷力之子彈63
      顆，既均於鑑驗過程中擊發，所餘均已非原貌之彈頭、彈
      殼，而失其違禁物之性質，爰均不另為沒收之諭知，併此
      敘明。
（二）按甲氧基甲基安非他命、甲基安非他命均屬毒品危害防制
      條例第2條第2項第2款規定之第二級毒品，依同條例第11
      條第2項之規定，不得持有；甲基-N,N-二甲基卡西酮則屬
      毒品危害防制條例第2條第2項第3款規定之第三級毒品，
      其純質淨重5公克以上，依同條例第11條第5項之規定，不
      得持有，均屬違禁物，應依毒品危害防制條例第18條第1
      項前段之規定沒收銷燬；而用以直接包裹或盛裝毒品之包
      裝或容器，因與上開毒品密切接觸，依現今採行之鑑驗技
      術，無法與其盛裝之毒品完全析離，自應併依毒品危害防
      制條例第18條第1項前段之規定宣告沒收銷燬。經查，被
      告上開為警查獲所扣案如附表4編號1、2所示之物，先後
      經送交通部民用航空局航空醫務中心、內政部警政署刑事
      警察局檢驗之結果，分別檢出第二級毒品、純質淨重5公
      克以上第三級毒品之成分乙節，已如上述，足見各該扣案
      物確均屬毒品危害防制條例所稱之第二級、純質淨重5公
      克以上第三級毒品無訛，核屬違禁物，均應依毒品危害防
      制條例第18條第1項前段之規定宣告沒收銷燬；又如附表4
      編號1所示之物，雖亦檢出含有微量第三級毒品硝甲西冸
      之成分，惟此部分無法與第二級毒品完全析離，故此部分
      連同第二級毒品部分，爰併依毒品危害防制條例第18條第
      1項前段之規定宣告沒收銷燬；另扣案用以直接包裹上開
      第二級毒品、純質淨重5公克以上第三級毒品之包裝袋52
      只，因與上開毒品密切接觸，鑑定機關依現行鑑驗技術，
      無法與其盛裝之毒品完全析離，爰均併依毒品危害防制條
      例第18條第1項前段之規定宣告沒收銷燬。至上開供取樣
      化驗之第二級毒品、純質淨重5公克以上第三級毒品，業
      已驗畢用罄不復存在，無從諭知沒收銷燬。
（三）扣案如附表3編號1至2、編號3至5、14至17所示之槍彈，
      經送內政部警政署刑事警察局鑑定，均認不具殺傷力，此
      有內政部警政署刑事警察局110年8月17日刑鑑字第110008
      4138號、110年8月18日刑鑑字第1100084135號鑑定書、內
      政部警政署刑事警察局111年2月23日刑鑑字第1110005209
      號函在卷可資佐證（見偵卷1第318至323頁、第326至355
      頁、本院卷第155至156頁）；另扣案如附表3編號6至13、
      18所示之物，經本院依職權函詢認定槍砲主要組成零件種
      類之中央主管機關即內政部是否為槍砲彈藥刀械管制條例
      公告之槍砲主要組成零件乙事，該部函覆略以：扣案瞄準
      具，未列入公告之槍砲主要組成零件；扣案彈匣均係未經
      改造且可供組成功能完整、性能良好之模擬槍零件，非屬
      槍砲主要組成零件等語明確，此有內政部111年3月4日內
      授警字第1110870917號函1紙存卷可考（見本院卷第163至
      166頁），是扣案如附表3所示之物，均非屬槍砲彈藥刀械
      管制條例第4條第1項第2款所規定之槍砲、彈藥、槍砲主
      要組成零件；另扣案如附表4編號3所示黃白色粉末1包，
      經送內政部警政署刑事警察局檢驗結果，檢出非毒品成分
      ，此有該局110年11月17日刑鑑字第1100087786號鑑定書1
      紙存卷可考（見偵卷3第203至205頁），是扣案如附表4編
      號3所示之物，非屬毒品危害防制條例列管之毒品，核非
      違禁物，且依卷內現存事證，無從認定與被告所涉上開犯
      行有何關聯，爰均不另為沒收之諭知（惟被告已於本院審
      理中表明拋棄所有權，見本院卷第184、283、297頁）。 
        
五、不另為無罪諭知部分：
（一）公訴意旨另以：被告於上開時地非法持有如附表1、2所示
      具有殺傷力之槍彈外（被告所涉非法持有非制式自動步槍
      、非制式衝鋒槍、制式手槍、非制式手槍、非法持有制式
      獵槍、非制式獵槍、可發射子彈具有殺傷力之槍枝、未經
      許可持有具有殺傷力之子彈部分，詳如上述），亦同時持
      有如附表3編號4、15、17所示子彈、附表3編號7至13、18
      所示彈匣，因認被告上開行為，同時涉犯槍砲彈藥刀械管
      制條例第12條第4項之非法持有具有殺傷力之子彈、同條
      例第13條第4項之非法持有槍砲主要組成零件罪嫌云云。
（二）按被告之自白，不得作為有罪判決之唯一證據，仍應調查
      其他必要之證據，以察其是否與事實相符，刑事訴訟法第
      156條第2項定有明文，立法目的在以補強證據之存在，藉
      以限制合法自白在證據上之價值，俾發現實質的真實，即
      使被告之自白出於任意性，然若別無其他補強證據足以擔
      保其自白與事實相符，該自白仍非刑事訴訟法上得據之為
      認定被告犯罪之唯一證據，當不得單憑此而為被告不利之
      認定（最高法院40年台上字第86號、76年台上字第4986號
      判決先例及85年度台上字第664號判決意旨可資參照）。
      次按犯罪事實應依證據認定之，無證據不得認定犯罪事實
      ；又不能證明被告犯罪者，應諭知無罪之判決，刑事訴訟
      法第154條第2項、第301條第1項分別定有明文。而犯罪事
      實之認定，應憑真實之證據，倘證據是否真實尚欠明確，
      自難以擬制推測之方法，為其判斷之基礎；認定犯罪事實
      所憑之證據，雖不以直接證據為限，間接證據亦包括在內
      ；然而無論直接或間接證據，其為訴訟上之證明，須於通
      常一般之人不致有所懷疑，而得確信其為真實之程度者，
      始得據為有罪之認定，倘其證明尚未達到此一程度，而有
      合理之懷疑存在時，即無從為有罪之認定（最高法院53年
      台上字第656號及76年台上字第4986號判決先例可資參照
      ）。
（三）公訴意旨亦認被告上開行為亦同時涉犯槍砲彈藥刀械管制
      條例第12條第4項之非法持有具有殺傷力之子彈、同條例
      第13條第4項之非法持有槍砲主要組成零件罪嫌，無非係
      以被告之自白、臺北市政府警察局刑事警察大隊110年8月
      5日搜索扣押筆錄、扣押物品目錄表、內政部警政署刑事
      警察局110年8月18日刑鑑字第1100084135號鑑定書、內政
      部警政署刑事警察局110年8月17日刑鑑字第1100084138號
      鑑定書等件為其主要論據。經查：
    1.扣案之如附表3編號4、15、17所示子彈，經送內政部警政
      署刑事警察局鑑定，均無法擊發，認不具殺傷力等情，此
      有該局111年2月23日刑鑑字第1110005209號函1紙附卷可
      稽（見本院卷第155至156頁）。
    2.扣案如附表3編號7至13、18所示彈匣，經本院依職權函詢
      認定槍砲主要組成零件種類之中央主管機關即內政部是否
      為槍砲彈藥刀械管制條例公告之槍砲主要組成零件乙事，
      該部函覆略以：扣案彈匣係屬模擬槍之金屬零件，非屬槍
      砲主要組成零件等語明確，此有內政部111年3月4日內授
      警字第1110870917號函1紙存卷可考（見本院卷第165頁）
      。 
    3.從而，公訴意旨就此部分執以指摘被告非法持有具殺傷力
      之子彈、槍砲主要組成零件之證據，除被告之自白、臺北
      市政府警察局刑事警察大隊110年8月5日搜索扣押筆錄、
      扣押物品目錄表、內政部警政署刑事警察局110年8月18日
      刑鑑字第1100084135號鑑定書、內政部警政署刑事警察局
      110年8月17日刑鑑字第1100084138號鑑定書，未見有何其
      他具直接關連性之補強證據足以擔保被告自白與事實相符
      ，揆諸首揭說明，既不能證明被告有此部分犯行，本應就
      此部分犯行為無罪之諭知，惟公訴意旨認此部分犯行與上
      開論罪科刑之部分，分別有單純一罪之實質上一罪、想像
      競合之裁判上一罪關係，爰不另為無罪之諭知。
據上論斷，應依刑事訴訟法第299條第1項前段，槍砲彈藥刀械管
制條例第7條第4項、第8條第4項、第12條第4項、第18條第4項，
毒品危害防制條例第11條第2項、第5項、刑法第11條、第55條、
第47條第1項、第42條第3項前段、第5項前段、第38條第1項，判
決如主文。
本案經檢察官陳姿雯提起公訴，檢察官馬凱蕙到庭執行職務。
中　　華　　民　　國　　111 　年　　5 　　月　　19　　日
                  刑事第四庭審判長  法　官  錢衍蓁

                                    法　官  謝當颺

                                    法　官  彭凱璐
以上正本證明與原本無異。
如不服本判決應於收受送達後20日內向本院提出上訴書狀，並應
敘述具體理由；其未敘述上訴理由者，應於上訴期間屆滿後20日
內向本院補提理由書（均須按他造當事人之人數附繕本）。「切
勿逕送上級法院」。因疫情而遲誤不變期間，得向法院聲請回復
原狀。
                                    書記官  羅淳柔
中　　華　　民　　國　　111 　年　　5 　　月　　19　　日
附錄論罪科刑法條：
槍砲彈藥刀械管制條例第7條
未經許可，製造、販賣或運輸制式或非制式火砲、肩射武器、機
關槍、衝鋒槍、卡柄槍、自動步槍、普通步槍、馬槍、手槍或各
類砲彈、炸彈、爆裂物者，處無期徒刑或七年以上有期徒刑，併
科新臺幣三千萬元以下罰金。
未經許可，轉讓、出租或出借前項所列槍砲、彈藥者，處無期徒
刑或五年以上有期徒刑，併科新臺幣一千萬元以下罰金。
意圖供自己或他人犯罪之用，而犯前二項之罪者，處死刑或無期
徒刑；處徒刑者，併科新臺幣五千萬元以下罰金。
未經許可，持有、寄藏或意圖販賣而陳列第一項所列槍砲、彈藥
者，處五年以上有期徒刑，併科新臺幣一千萬元以下罰金。
意圖供自己或他人犯罪之用，以強盜、搶奪、竊盜或其他非法方
法，持有依法執行公務之人所持有之第一項所列槍砲、彈藥者，
得加重其刑至二分之一。
第一項至第三項之未遂犯罰之。 
槍砲彈藥刀械管制條例第8條
未經許可，製造、販賣或運輸制式或非制式鋼筆槍、瓦斯槍、麻
醉槍、獵槍、空氣槍或第四條第一項第一款所定其他可發射金屬
或子彈具有殺傷力之各式槍砲者，處無期徒刑或五年以上有期徒
刑，併科新臺幣一千萬元以下罰金。
未經許可，轉讓、出租或出借前項所列槍砲者，處五年以上有期
徒刑，併科新臺幣一千萬元以下罰金。
意圖供自己或他人犯罪之用，而犯前二項之罪者，處無期徒刑或
七年以上有期徒刑，併科新臺幣一千萬元以下罰金。
未經許可，持有、寄藏或意圖販賣而陳列第一項所列槍砲者，處
三年以上十年以下有期徒刑，併科新臺幣七百萬元以下罰金。
第一項至第三項之未遂犯罰之。
犯第一項、第二項或第四項有關空氣槍之罪，其情節輕微者，得
減輕其刑。
槍砲彈藥刀械管制條例第12條
未經許可，製造、販賣或運輸子彈者，處一年以上七年以下有期
徒刑，併科新臺幣五百萬元以下罰金。
未經許可，轉讓、出租或出借子彈者，處六月以上五年以下有期
徒刑，併科新臺幣三百萬元以下罰金。
意圖供自己或他人犯罪之用，而犯前二項之罪者，處三年以上十
年以下有期徒刑，併科新臺幣七百萬元以下罰金。
未經許可，持有、寄藏或意圖販賣而陳列子彈者，處五年以下有
期徒刑，併科新臺幣三百萬元以下罰金。
第一項至第三項之未遂犯罰之。

毒品危害防制條例第11條
持有第一級毒品者，處三年以下有期徒刑、拘役或新臺幣三十萬
元以下罰金。
持有第二級毒品者，處二年以下有期徒刑、拘役或新臺幣二十萬
元以下罰金。
持有第一級毒品純質淨重十公克以上者，處一年以上七年以下有
期徒刑，得併科新臺幣一百萬元以下罰金。
持有第二級毒品純質淨重二十公克以上者，處六月以上五年以下
有期徒刑，得併科新臺幣七十萬元以下罰金。
持有第三級毒品純質淨重五公克以上者，處二年以下有期徒刑，
得併科新臺幣二十萬元以下罰金。
持有第四級毒品純質淨重五公克以上者，處一年以下有期徒刑，
得併科新臺幣十萬元以下罰金。
持有專供製造或施用第一級、第二級毒品之器具者，處一年以下
有期徒刑、拘役或新臺幣十萬元以下罰金。